【裁判字號】    95,訴,1820
【裁判日期】    951130
【裁判案由】    毒品危害防制條例
【裁判全文】
臺灣彰化地方法院刑事判決              95年度訴字第1820號
公  訴  人  臺灣彰化地方法院檢察署檢察官
被      告  甲○○
上列被告因毒品危害防制條例案件，經檢察官提起公訴（95年度
毒偵字第3941號），本院準備程序進行中，被告就被訴事實為有
罪之陳述，經告知簡式審判程序之旨，並聽取當事人之意見後，
認宜以獨任進行簡式審判程序，而裁定進行簡式審判程序審理，
判決如下：
    主  文
甲○○施用第一級毒品，處有期徒刑柒月。
    事  實
一、甲○○前於民國94年間因施用毒品案件，經依本院94年度毒
    聲字第362 號裁定送觀察、勒戒後，認無繼續施用毒品之傾
    向，於94年6 月29日執行完畢釋放，並經台灣彰化地方法院
    檢察署檢察官於同年8 月1 日以94年度毒偵字第2551號不起
    訴處分確定在案。詎仍未知悔改，明知海洛因業經公告列為
    毒品危害防制條例第2 條第2 項第1 款之第1 級毒品，不得
    非法持有、施用，5 年內復基於施用第1 級毒品海洛因之犯
    意，於95年8 月26日下午7 時許，在彰化縣溪州鄉圳寮村圳
    寮國小內某處，以將海洛因粉末摻入香菸中吸食之方式，施
    用第1 級毒品海洛因1 次，嗣於同年8 月30日上午10時許，
    為警持本院核發之搜索票執行搜索勤務時，在其彰化縣溪州
    鄉圳寮村下樹巷23號住處查獲，並經其同意採集尿液檢驗後
    ，結果呈嗎啡陽性反應，始查悉上情。
二、案經彰化縣警察局北斗分局報請台灣彰化地方法院檢察署檢
    察官偵查起訴。
    理  由
一、本件被告所犯係死刑、無期徒刑、最輕本刑為3 年以上有期
    徒刑以外之罪，其於準備程序就前揭被訴事實為有罪之陳述
    ，經受命法官告知簡式審判程序之旨，並聽取其與公訴人之
    意見後，本院認無不得或不宜改依簡式審判程序進行之處，
    爰依刑事訴訟法第273 條之1 第1 項、第284 條之1 ，裁定
    本案由受命法官獨任進行簡式審判程序，合先敘明。
二、上揭事實，業據被告甲○○於本院審理時坦承不諱（見本院
    95 年11 月16日審判筆錄），且其為警查獲時採驗之尿液，
    經臺灣彰化地方法院檢察署委託警方送請詮昕科技股份有限
    公司檢驗結果，呈嗎啡陽性反應，有該公司95年9 月11日編
    號00000000號濫用藥物尿液檢驗報告、委託驗尿代號與真實
    姓名對照認證單各1 紙附卷可稽。參諸醫學臨床實驗及根據
    英國藥學會出版之文獻Isolation and Identification of
    Drugs 乙書第293 頁載：海洛因經注射入人體後，在體內迅
    速水解成6-Monoacety I morphine，再緩緩繼續水解成嗎啡
    ，然後再循嗎啡之代謝方式排出，同書第431 頁至第432 頁
    並載有：嗎啡經注射入人體後，約50％以上於8 小時內自尿
    中排出，至24小時排出約90％，但48小時後仍有微量可檢出
    等語。此外，按通常健康成人一次注射嗎啡15公絲，而以現
    行採用蟻醛酸試液及鉬鋑銨酸試液檢檢驗其尿液時，注射後
    8 小時內所排尿液易於檢出；8 小時至24小時，視其取尿時
    間及尿量多寡，可能檢出；至24小時以後所排之尿液，用上
    述方法已難檢出，亦據行政院衛生署藥物食品檢驗局73年11
    月30日（73）藥檢壹字第030221號函釋明確。是依上開說明
    ，佐以被告前揭尿液檢驗報告，足徵被告前開施用第1 級毒
    品海洛因之自白核與事實相符，堪可採為論罪科刑之依據。
三、另犯毒品危害防制條例第10條施用第1 、2 級毒品之罪者，
    檢察官應先聲請法院裁定將被告令送勒戒處所觀察、勒戒，
    經觀察、勒戒後，認有繼續施用毒品傾向者，應由檢察官裁
    定聲請法院裁定令入戒治處所施以強制戒治，且經強制戒治
    執行完畢釋放後，5 年內再犯第10條之罪，檢察官應依一般
    刑事訴訟程序予以起訴論罪科刑，此觀諸毒品危害防制條例
    第20條第1 項、第2 項、第23條第2 項前段規定自明。本件
    被告前因施用毒品案件，經依本院94年度毒聲字第362 號裁
    定送觀察、勒戒後，認無繼續施用毒品之傾向，於94年6 月
    29日執行完畢釋放等情，有臺灣高等法院被告前案紀錄表、
    臺灣彰化地方法院檢察署刑案資料查註紀錄表各1 份附卷可
    參，其於前開執行完畢釋放後5 年內，復犯本件施用毒品罪
    ，事證明確，被告上開犯行洵堪認定。
四、按海洛因為毒品危害防制條例第2 條第2 項第1 款所明定之
    第1 級毒品。核被告所為，係犯毒品危害防制條例第10 條
    第1 項之施用第1 級毒品罪。被告持有第1 級毒品進而施用
    ，持有之低度行為為施用之高度行為所吸收，不另論持有毒
    品之罪。爰審酌被告前有施用毒品之不良素行，歷經觀察、
    勒戒程序後，仍未能徹底戒絕毒品，顯見意志不堅，且有失
    政府制定毒品危害防制條例之立法美意，惟念其施用毒品乃
    自戕一己之身體健康，尚未害及他人，且犯後坦承犯行，態
    度尚佳等一切情狀，量處如主文所示之刑。
據上論斷，應依刑事訴訟法第273 條之1 第1 項、第299 條第1
項前段，毒品危害防制條例第10條第1 項，判決如主文。
本案經檢察官莊佳瑋到庭執行職務。
中    華    民    國    95    年    11    月    30    日
                  刑事第二庭   法      官  胡宜如
以上正本證明與原本無異。
如不服本判決，應於送達後10日內向本院提出上訴狀（須附繕本
）。
中    華    民    國    95    年    11    月    30    日
                                書記官  蕭秀吉
附錄本案論罪科刑法條：
毒品危害防制條例第10條
施用第一級毒品者，處 6 月以上 5 年以下有期徒刑。
施用第二級毒品者，處 3 年以下有期徒刑。


司法院資訊處製作；財團法人民間司法改革基金會備份。
